臺灣彰化地方法院刑事判決　　　　　　　 96年度易字第418號
公　訴　人　臺灣彰化地方法院檢察署檢察官
被　　　告　乙○○
上列被告因竊盜案件，經檢察官提起公訴（95年度偵字第7799號
、95年度偵字第8456號），本院合議庭裁定由受命法官獨任進行
簡式審判程序，茲判決如下：
    主  文
乙○○犯如附表所示之壹拾貳罪，均累犯，各處如附表所示之刑
。應執行有期徒刑貳年。
    犯罪事實
一、乙○○曾於民國94年間，因竊盜案件，經本院以94年度簡字
    第127 號刑事判決判處有期徒刑3 月確定，並於94年10月2
    日執行完畢；復於95年4 、5 月間，因竊盜案件，經本院於
    95 年9月26日以95年度易字第784 號刑事判決判處有期徒刑
    5 月，並於95年10月30日確定（現執行中）。詎其竟不知悔
    改，復各基於意圖為自己不法所有之犯意，分別於下列所示
    時、地為普通竊盜或加重竊盜之犯行：
  (一)於95年7 月25日凌晨4 時許，在彰化縣彰化市○○○路196
    巷土地公廟前，適見甲○○負責支配管理之不鏽鋼製洗手臺
    1 臺（價值約新臺幣（下同）2,000 元）置於該處，而徒手
    竊取該不鏽鋼製洗手臺，得手後離去。
  (二)於95年7 月29日凌晨3 時許，在彰化縣彰化市介壽里介壽新
    村400 號前，適見壬○○所有之三輪腳踏車1 部（價值約5,
    000 元）停於該處，而徒手竊取該三輪腳踏車，供己代步使
    用，得手後離去。
  (三)於95年7 月30日凌晨2 時許，在彰化縣彰化市○○路○段28
    2 號騎樓前，適見己○○所有之不鏽鋼製洗手臺1 臺（價值
    約1,600 元）置於該處，而徒手竊取該不鏽鋼製洗手臺，得
    手後離去。
  (四)於95年7 月31日凌晨3 時許，在彰化縣彰化市○○○街53號
    前，適見庚○○所有之三輪腳踏車1 部（價值約8,000 元）
    停於該處，而徒手竊取該三輪腳踏車，供己代步使用，得手
    後離去。
  (五)於95年8 月1 日凌晨3 時10分，在彰化縣彰化市○○路○段
    410 巷43號前，適見丙○○所有之不鏽鋼製洗手臺1 臺（價
    值約2,100 元）置於該處，而徒手竊取該不鏽鋼製洗手臺，
    得手後離去。
  (六)於95年8 月1 日凌晨3 時許（起訴書誤載為95年8 月6 日凌
    晨3 時許），在彰化縣彰化市○○路181 號前，適見丁○○
    所有之不鏽鋼製洗手臺1 臺（價值約3,000 元）置於該處，
    而徒手竊取該不鏽鋼製洗手臺，得手後離去。
  (七)於95年8 月6 日凌晨2 時許，在彰化縣彰化市○○路○段
    316 之3 號前，適見辛○○所有之不鏽鋼製洗手臺1 臺（價
    值約2,000 元）置於該處，而徒手竊取該不鏽鋼製洗手臺，
    得手後離去。
  (八)於95年8 月6 日凌晨4 時許，在彰化縣彰化市○○路○段57
    6 號前，適見癸○○所有之不鏽鋼製洗手臺1臺（價值約1,
    000 元）置於該處，而徒手竊取該不鏽鋼製洗手臺，得手後
    離去。
  (九)於95年8 月7 日凌晨3 時許，在彰化縣彰化市○○路○段22
    9 號前，適見子○○負責支配管理之不鏽鋼製洗手臺1 臺（
    價值約5, 000元）置於該處，而徒手竊取該不鏽鋼製洗手臺
    ，得手後離去。
  (十)於95年8 月8 日凌晨4 時許，在彰化縣彰化市○○○路176
    巷騎樓處，適見李怡蓁所有之不鏽鋼製洗手臺2 臺（價值約
    5, 000元；起訴書誤載為1 臺）置於該處，而徒手竊取該不
    鏽鋼製洗手臺，得手後離去。乙○○則將竊得上揭物品除三
    輪腳踏車外，攜至設於彰化縣彰化市○○路○段230 號富帝
    通資源回收公司處，變賣予不知情之許誌良得款花用完畢。
    嗣經警方於95年8 月8 日晚上11時59分，因盤查乙○○身份
    時，乙○○於有偵查犯罪權限之公務員尚未發覺其上揭竊盜
    犯行前，主動向該管公務員警員自首其上揭犯罪事實欄一(一)
    至(十)所示之竊盜犯行而接受裁判。
  (十一)於95年8 月10日夜間1 時30分，至彰化縣稅捐稽徵處負責管
    理位於彰化縣彰化市○○路443 之1 號無人實際居住之國有
    宿舍前，適見該處無人之際，徒手接續自屋外拆除竊取1 樓
    之鋁門窗後，復踰越圍牆侵入該屋內，進而沿樓梯前往2 樓
    拆除竊取2 樓之鋁門窗後得手離去。
  (十二)於95年8 月12日夜間3 時許，至彰化縣稅捐稽徵處負責管理
    位於彰化縣彰化市○○路445 之4 號無人實際居住之國有宿
    舍住宅前，適見該處無人之際，徒手接續自屋外拆除竊取1
    樓之鋁門窗後，復踰越圍牆侵入該屋內，進而沿樓梯前往2
    樓拆除竊取2 樓之鋁門窗後得手離去。乙○○亦將前揭犯罪
    事實欄一(十一)(十二)所示之竊得物品攜至設於彰化縣彰化市○○路
    ○段230 號富帝通資源回收公司處，變賣予不知情之許誌良
    得款花用完畢。嗣經警方於95年8 月23日下午6 時30分，通
    知其至警局說明時，乙○○於有偵查犯罪權限之公務員尚未
    發覺其竊盜犯行前，主動向該管公務員警員自首其上揭犯罪
    事實欄一(十一)(十二)所示之竊盜犯行而接受裁判。
二、案經彰化縣警察局彰化分局報請臺灣彰化地方法院檢察署檢
    察官偵查起訴。
    理  由
一、本案被告乙○○所犯係死刑、無期徒刑、最輕本刑為3 年以
    上有期徒刑以外之罪，其於準備程序就前揭被訴事實為有罪
    之陳述，經受命法官告知簡式審判程序之旨，並聽取其與公
    訴人之意見後，本院認無不得或不宜改依簡式審判程序進行
    之處，爰依刑事訴訟法第273 條之1 第1 項、第284 條之1
    ，裁定本案由受命法官獨任進行簡式審判程序，合先敘明。
二、訊據被告對其於上揭時、地分別為普通竊盜、加重竊盜之事
    實，於本院審理時（參見本院96年4 月16日審判筆錄）坦承
    不諱，核與證人甲○○、壬○○、己○○、庚○○、丙○○
    、丁○○、癸○○、辛○○、李怡蓁、子○○、戊○○分別
    於警詢中陳述失竊情節；證人即富帝通資源回收公司之員工
    許誌良於警詢中陳述內容均大致相符（參見彰化縣警察局彰
    化分局彰縣分偵字第0950031192號警卷；臺灣彰化地方法院
    檢察署95年度偵字第8456號偵查卷宗第22頁至第26頁），且
    有現場照片12張（參見臺灣彰化地方法院檢察署95年度偵字
    第8456號偵查卷宗第27頁至第32頁）、彰化縣舊貨、資源回
    收業者收受物品登記簿影本、收據明細表影本各1 紙、行竊
    物品及現場照片共計21張、贓物認領保管單3 張、臺中縣政
    府92年8 月22日中縣營字第1036271 號營利事業登記證影本
    1 張（參見彰化縣警察局彰化分局彰縣分偵字第0950031192
    號警卷）附卷可佐，核屬相符，足認被告上開自白，確與事
    實相符，本案事證明確，被告犯行堪以認定。
三、經查：
  (一)按刑法第321 條第1 項第1 款之夜間侵入住宅竊盜罪，其所
    謂「住宅」，乃指人類日常居住之場所而言（最高法院76年
    臺上字第2972號判例要旨參照）；又該住宅固不必行竊時有
    人在內，但須已有人實際遷入居住為條件（最高法院76年度
    臺上字第3757號判決要旨參照）。是被告雖於夜間進入前揭
    犯罪事實欄一(十一)(十二)所示之宿舍行竊，然該處宿舍實際並無人
    遷入居住等情，業經證人即彰化縣稅捐稽徵處職員戊○○於
    警詢中證述明確，是尚未構成夜間侵入住宅竊盜罪，先予說
    明。
  (二)另按刑法上竊盜罪既遂未遂區分之標準，係採權力支配說，
    即行為人將竊盜之客體，移入一己實力支配之下者為既遂，
    若著手於竊盜，而尚未脫離他人之持有，或未移入一己實力
    支配之下者，則為未遂（最高法院84年度臺上字第2256號判
    決要旨參照）。被告就犯罪事實欄一所示部分，均已將竊盜
    之客體移入一己實力支配之下，應屬竊盜既遂。
四、核被告就犯罪事實欄一(一)至(十)部分所為普通竊盜行為，均係
    犯刑法第320 條第1 項之普通竊盜既遂罪；犯罪事實欄一(十一)
    (十二)部分所為竊盜行為，均係犯刑法第321 條第1 項第2 款之
    加重竊盜既遂罪。又起訴意旨就被告於犯罪事實欄一(十一)(十二)部
    分所為竊盜行為，雖認為起訴法條均應為刑法第320 條第1
    項之普通竊盜罪，尚有未洽，惟起訴之基本事實相同，本院
    自得依刑事訴訟法第300 條之規定變更起訴法條為刑法第32
    1 條第1 項第2 款之加重竊盜既遂罪。被告所犯上開12罪，
    罪名各別，行為互異，應分論併罰。又被告曾於94年間，因
    竊盜案件，經本院以94年度簡字第127 號刑事判決判處有期
    徒刑3 月確定，並於94年10月2 日執行完畢等情，此有臺灣
    高等法院被告前案紀錄表、臺灣彰化地方法院檢察署刑案資
    料查註紀錄表各1 份存卷可考，其於5 年內故意各再犯本案
    有期徒刑以上之12罪，均為累犯，各應依刑法第47條第1 項
    之規定加重其刑。再被告於有偵查犯罪權限之公務員尚未發
    覺其上揭竊盜犯行前，先後主動向該管公務員自首，其上揭
    竊盜犯行而接受裁判等情，業有被告之警詢筆錄各1 份在卷
    可查，爰依刑法第62條前段規定減輕其刑，並依法先加後減
    之。爰審酌被告正值壯年，貪慾圖利，不思以合法正當途徑
    賺取所得，竟竊盜他人財物變賣供己花用，復於95年4 、5
    月間，因竊盜案件，經本院於95年9 月26日以95年度易字第
    784 號刑事判決判處有期徒刑5 月，並於95年10月30日確定
    （現執行中），竟不知悔改，仍另犯本案，及所竊取之上揭
    財物價值，理應從重量刑，然本院參酌被告犯後坦承犯行且
    態度良好、所竊物品業經部分被害人取回，對被害人所生損
    害等其他一切情狀，各量處如主文所示之刑，並定其應執行
    之刑。
據上論斷，應依刑事訴訟法第273 條之1 第1 項、第299 條第1
項前段、第300 條，刑法第320 條第1 項、第321 條第1 項第2
款、第47條第1 項、第62條前段、第51條第5 款，刑法施行法第
1條 之1 第1 項、第2 項前段，判決如主文。
本案經檢察官吳芙如到庭執行職務。
中　　華　　民　　國　　96　　年　　4 　　月　　25　　日
                  刑事第八庭          法　官   唐中興
以上正本證明與原本無異。
如不服本判決，應於判決送達後10日內向本院提出上訴狀 (須附
繕本 )。
告訴人或被害人對於判決如有不服具備理由請求檢察官上訴者，
其上訴期間之計算係以檢察官收受判決正本之日期為準。
中　　華　　民　　國　　96　　年　　4 　　月　　26　　日
                                      書記官   施惠卿
附錄本案判決論罪科刑法條全文：
刑法第320條
意圖為自己或第三人不法之所有，而竊取他人之動產者，為竊盜
罪，處 5 年以下有期徒刑、拘役或 5 百元以下罰金。
意圖為自己或第三人不法之利益，而竊佔他人之不動產者，依前
項之規定處斷。
前二項之未遂犯罰之。
刑法第321條：
犯竊盜罪而有左列情形之一者，處6月以上5年以下有期徒刑：
一、於夜間侵入住宅或有人居住之建築物、船艦或隱匿其內而犯
    之者。
二、毀越門扇、牆垣或其他安全設備而犯之者。
三、攜帶兇器而犯之者。
四、結夥3人以上而犯之者。
五、乘火災、水災或其他災害之際而犯之者。
六、在車站或埠頭而犯之者。
前項之未遂犯罰之。
附表：
┌─┬──────────┬───────────┬─────┬────┐
│編│                    │                      │          │本院判決│
│號│     犯罪事實       │ 罪名                 │ 所犯法條 │各量處刑│
│  │                    │                      │          │度      │
├─┼──────────┼───────────┼─────┼────┤
│1 │犯罪事實欄一(一)至(十)  │ 竊盜（共計10罪）     │刑法第    │有期徒刑│
│  │                    │                      │320 條第1 │3月。   │
│  │                    │                      │項普通竊盜│        │
│  │                    │                      │罪。      │        │
│  │                    │                      │          │        │
├─┼──────────┼───────────┼─────┼────┤
│2 │犯罪事實欄一(十一)(十二)    │ 踰越牆垣竊盜（共計2  │刑法第321 │有期徒刑│
│  │                    │ 罪）                 │條第1 項第│7 月。  │
│  │                    │                      │2 款之加重│        │
│  │                    │                      │竊盜罪。  │        │
│  │                    │                      │          │        │
└─┴──────────┴───────────┴─────┴────┘
